【裁判字號】    97,交聲,1771
【裁判日期】    970829
【裁判案由】    交管條例聲異
【裁判全文】
臺灣板橋地方法院交通事件裁定
原處分機關  交通部公路總局臺北區監理所
異  議  人
即受處分人  甲○○
上列異議人因違反道路交通管理處罰條例案件，對於交通部公路
總局臺北區監理所於民國九十七年六月十六日以北監營裁字裁四
０—Ｌ00000000號所為之裁決處分不服，聲明異議，本
院裁定如下：
    主    文
異議駁回。
    理    由
一、原處分意旨略以：異議人即受處分人甲○○所有之車牌號碼
    六Ｌ—五八八號營業小客車，於民國九十七年五月二日三時
    三十分許，行經嘉義縣六腳鄉臺十九線外環道新興宮路口，
    因「後車牌號碼塗抹白漆，使不能辨認其牌號」之違規事實
    ，經嘉義縣警察局朴子分局六美派出所執勤員警攔停當場以
    嘉義縣警察局嘉縣警交字第Ｌ00000000號舉發違反
    道路交通管理事件通知單舉發，嗣經原處分機關於九十七年
    六月十六日依道路交通管理處罰條例第十三條第一款規定，
    裁處罰鍰新臺幣三千元。
二、異議意旨略以：異議人所有車牌號碼六Ｌ—五八八號營業小
    客已經是十年的車子，因為電腦洗車的緣故，車牌都被洗白
    ，異議人並未塗白漆，為此聲明異議，請求撤銷原處分云云
    。
三、按汽車行駛有損壞或變造汽車牌照、塗抹污損牌照或以安裝
    其他器具之方式，使不能辨認其牌號者，處汽車所有人新臺
    幣二千四百元以上四千八百元以下之罰鍰，道路交通管理處
    罰條例第十三條第一款定有明文。
四、經查：
  (一)異議人甲○○所有之車牌號碼六Ｌ—五八八號營業小客車，
    於民國九十七年五月二日三時三十分許，行經嘉義縣六腳鄉
    臺十九線外環道新興宮路口，因「後車牌號碼塗抹白漆，使
    不能辨認其牌號」之違規事實，經執勤員警當場攔停掣單舉
    發等情，有嘉義縣警察局朴子分局嘉縣警交字第Ｌ0000
    0000號舉發違反道路交通管理事件通知單一紙及舉發照
    片二張在卷可稽；復經原處分機關函請原舉發機關查明屬實
    ，有原舉發機關嘉義縣警察局九十七年五月二十九日嘉朴警
    五字第０九七００二七六八六號函文一紙存卷可憑。
  (二)又本院傳喚本件執行舉發之員警即嘉義縣政府警察局朴子分
    局六美派出所執勤員警乙○○○○，其於本院調查時到庭結
    證稱：「伊是在嘉義縣六腳鄉看到異議人的計程車，當時他
    的後車牌號碼整個都是白色的，伊有當場拍照，也有用手觸
    摸，類似用白漆塗抹過，而且塗得還不太均勻，如果再稍微
    有點距離會看不清楚車號，測速照相也照不出來。若是肇事
    逃逸，路人要看車牌，也看不太出來，所以伊就開單舉發。
    異議人當時說他是因為電腦洗車洗的車牌白掉了，不是塗抹
    白漆。但是伊舉發當時，用手當場摸車牌，就像是車牌白漆
    刷過去一樣。另外，電腦洗車應該只會稍微退色而已，不會
    變成白色的。」等語綦詳在卷（見本院九十七年七月二十五
    日訊問筆錄）。再由卷附採證照片所示，異議人車輛懸掛之
    後車牌號碼，除個別字體均有油漆斑駁現象外，整體車牌牌
    面上亦呈現泛白色薄膜狀，在客觀上而言，已處於不能辨認
    之狀態，至為顯然，容非異議人辯稱因車齡老舊，多次洗車
    後因而自然褪色之情形。故證人證述非虛，堪以採信。
五、綜上所述，異議人所有之車輛確有塗抹污損汽車牌照使不能
    辨認其牌號之違規行為，堪予認定；異議人所辯各詞，均無
    可採；從而，原處分機關援引首揭規定，裁以罰鍰新臺幣三
    千元，於法並無違誤，應予維持；本件異議人之異議為無理
    由，應予駁回。
據上論斷，應依道路交通案件處理辦法第十九條，裁定如主文。
中    華    民    國    97    年    8     月    29    日
                      交通法庭  法  官  潘翠雪
上列正本證明與原本無異。
如不服本裁定，應於裁定送達後五日內敘明抗告理由，向本院提
出抗告狀。
                                書記官  江文彬
中    華    民    國    97    年    8     月    29    日


司法院資訊處製作；財團法人民間司法改革基金會備份。
